臺灣臺中地方法院民事判決
110年度沙簡字第410號
原      告  王仁君
被      告  徐衍誠

上列被告因傷害案件（110年度簡字第372號），經原告提起刑事
附帶民事訴訟請求損害賠償事件，由本院刑事庭裁定移送前來（
110年度簡附民字第15號），本院於民國110年8月25日言詞辯論
終結，判決如下：
    主    文
被告應給付原告新臺幣參萬壹仟參佰玖拾元，及自民國一百一十
年四月十日起至清償日止，按年息百分之五計算之利息。
原告其餘之訴駁回。
本判決原告勝訴部分得假執行，但被告如以新臺幣參萬壹仟參佰
玖拾元預供擔保後，得免為假執行。
    事實及理由
一、原告主張略以：原告於民國109年5月26日22時30分許，在臺
    中市○○區○○○路000號8樓之3外面走廊，遭被告揮拳毆打，即
    使原告倒地抱頭，被告仍繼續猛打猛踹，致原告受有右眼挫
    傷併右眼瞼瘀傷與結膜下出血之傷害，及身上多處傷害，原
    告直到隔天才到醫院就診看醫。被告配偶知道被告要歐打原
    告，卻沒有告知原告，原告懷疑其2人係串通好。被告多次
    表示要與原告和解，卻一直拖延未出面處理。原告現在外表
    雖無任何傷勢，看起來已康復，但右眼不定時會有霧霧的情
    形，易疲勞乾澀，不定時會抽痛，也造成頭部不定時會有頭
    痛、頭暈之情形，且讓原告身心畏懼，怕再被打，而提前解
    除房屋租賃契約搬家，除花費醫療費用新臺幣（下同）1,39
    0元，精神亦受到損害，並請求慰撫金1,498,610元，爰提起
    本件訴訟，請求被告賠償損害共150萬元等語，並聲明：被
    告應給付原告150萬元，及自本件起訴狀繕本送達翌日起至
    清償日止，按年息5%計算之利息。
二、被告答辯略以：被告與配偶莊詠貽結婚前，原告即與莊詠貽
    私下交往，被告結婚後，原告與其女友搬至臺中被告家隔壁
    居住，原告並腳踏兩條船與被告配偶再度維持交往關係，被
    告於109年4月9日始發現原告與莊詠貽之關係，其後原告竟
    再2次與莊詠貽相約見面，被告已嚴重警告原告不要再和莊
    詠貽糾纏，於109年5月26日當天，係因原告再度邀約莊詠貽
    出遊，遭被告發現，被告始出手警告原告，不是如原告在附
    帶民事起訴狀所述要置他於死，對刑事判決所認定事實無意
    見。對原告請求的醫療費用1,390元，無意見，但原告請求
    的慰撫金太高，而且被告認為自己也是受害者，本案發生後
    被告有要與原告和解，但都無法談成等語。並聲明：請求駁
    回原告之訴。
三、本院之判斷：
  ㈠按因故意或過失，不法侵害他人之權利者，負損害賠償責任
    ；不法侵害他人之身體、健康、名譽、自由、信用、隱私、
    貞操，或不法侵害其他人格法益而情節重大者，被害人雖非
    財產上之損害，亦得請求賠償相當之金額。其名譽被侵害者
    ，並得請求回復名譽之適當處分。民法第184條第1項前段、
    第195條第1項分別定有明文。
  ㈡經查，原告主張遭被告毆打，受有右眼挫傷併右眼瞼瘀傷與
    結膜下出血傷害之事實，有原告所提童綜合醫療社團法人童
    綜合醫院（下稱童綜合醫院）一般診斷書影本2紙、受傷照
    片8幀在卷可憑（見本院卷第75、77、89-93頁），被告對上
    開證據，及因此被本院判處拘役20日，如易科罰金，以1,00
    0元折算1日之刑事判決事實均不爭執，並經本院調閱該刑事
    案件卷宗查核無誤，自堪認原告此部分之主張為真實。至被
    告雖主張係因原告與其配偶交往，始出手警告原告等語，而
    原告於警詢時亦坦承確曾經與被告配偶交往過，惟被告仍不
    應動用私刑來傷害原告，故原告依侵權行為之法律關係請求
    被告賠償損害，自屬有據。原告雖另主張當日亦受有身上多
    處傷害之事實，並未在一般診斷書上有明確記載，難認此部
    分之主張與事實相符，併予敘明。
  ㈢原告主張受有醫療費用1,390元之損害，業據原告提出童綜合
    醫院門診收據2紙為憑（見本院卷第79頁），並為被告所不
    爭執，則原告此部分之請求自屬可採。
  ㈣按非財產上之損害，其核給之標準固與財產上損害之計算不
    同，然非不可斟酌雙方身分資力與加害程度，及其他各種情
    形核定相當之數額，最高法院51年度台上字第223號判決意
    旨足資參照。查被告上開行為侵害原告之身體，致原告至童
    綜合醫院就診，受有精神痛苦，其間自有相當因果關係，是
    原告依民法第195第1 規定請求被告賠償非財產上損害，即
    屬有據。次查原告係高中畢業，名下有汽車2部，108年度、
    109年度有薪資所得及利息所得，被告為二技畢業，名下有
    汽車2部及投資1筆，108年度、109年度有薪資所得及獎金給
    予等情，有兩造陳述及稅務電子閘門財產所得調件明細表等
    件在卷可參。本院斟酌上情及兩造身分、地位、經濟狀況、
    原告等因本件侵權行為所受精神上痛苦，及被告傷害之動機
    等一切情況，認原告請求被告賠償非財產上損害，以3萬元
    為適當，原告逾此部分之請求則無理由，應予駁回。
  ㈤按給付無確定期限者，債務人於債權人得請求給付時，經其
    催告而未為給付，自受催告時起，負遲延責任；其經債權人
    起訴而送達訴狀，或依督促程序送達支付命令，或為其他相
    類之行為者，與催告有同一之效力；遲延之債務，以支付金
    錢為標的者，債權人得請求依法定利率計算之遲延利息；應
    付利息之債務，其利率未經約定，亦無法律可據者，週年利
    率為5%，民法第229條第2項、第233條第1項前段、第203條
    分別定有明文。本件原告請求被告賠償，係未定期限債務，
    其併請求自本件起訴狀繕本送達被告翌日即110年4月10日起
    至清償日止，按年息5%計算之利息，亦屬有據，應予准許。
四、從而，原告依侵權行為法律關係，請求被告給付31,390元（
    計算式：1,390＋30,000＝31,390），及自110年4月10日起至
    清償日止，按年息5% 計算之利息，為有理由，應予准許，
    逾此範圍之請求，則無理由，應予駁回。
五、兩造其餘之攻擊防禦方法及未經援用之證據，經本院斟酌後
    ，認為均不足以影響本判決之結果，自無逐一詳予論駁之必
    要，併此敘明。
六、本件係就民事訴訟法第427條第1項適用簡易程序所為被告部
    分敗訴之判決，依民事訴訟法第389條第1項第3款規定，應
    依職權就原告勝訴部分宣告假執行，本院併依職權酌定被告
    供擔保後得免為假執行之金額。
七、本件為附帶民事訴訟，無須繳納裁判費，且兩造於訴訟程序
    中，亦無其他訴訟費用之支出，爰不併為訴訟費用之諭知，
    併予敘明。
中　　華　　民　　國　　110 　年　　9 　　月　　8 　　日
                  沙鹿簡易庭  法　官  黃建都
以上為正本係照原本作成。
如不服本判決，應於送達後20日內，向本院提出上訴狀並表明上
訴理由（須附繕本）。
中　　華　　民　　國　　110 　年　　9 　　月　　8 　　日
                              書記官